臺灣臺中地方法院刑事判決　　　　　　　94年度訴字第2983號
公　訴　人　臺灣臺中地方法院檢察署檢察官
被　　　告　戊○○
選任辯護人　周平凡　律師
上列被告因強盜等案件，經檢察官提起公訴（九十四年度偵字第
一二七六六號），本院判決如下：
    主    文
戊○○連續攜帶兇器竊盜，處有期徒刑壹年肆月；扣案之螺絲起
子壹支及手套壹雙，均沒收。又傷害人之身體，處有期徒刑參月
。應執行有期徒刑壹年陸月；扣案之螺絲起子壹支及手套壹雙，
均沒收。
    犯 罪 事 實
一、戊○○基於意圖為自己不法之所有之概括犯意，自民國九十
    四年七月十二日十七時四十三分起至同年八月五日上午三時
    十分許止，連續於附表所示之時間、地點，持其所有客觀上
    可供兇器使用具有危險性之螺絲起子一支，及手套一雙，以
    該螺絲起子破壞如附表所示編號第一至四號張美慧、己○○
    、庚○○、甲○○之汽車車窗之方式（毀損部分均未據告訴
    ），竊取各該車內之汽車音響等財物得手後供己使用（竊盜
    之時間、地點及被竊物品等詳如附表所示，其中竊得之信用
    卡、金融卡並未盜刷使用）。
二、又戊○○駕駛其母親所有之車號Ｘ９－４３２８號自小客車
    ，停放在臺中縣大甲鎮○○里○○路四巷三八號甲○○住家
    附近，於如附表編號第四號所示之時間、地點，以上開手法
    ，竊得甲○○停放在住家路旁車內之先鋒牌汽車音響面板一
    面得手後，隨即回到自小客車內欲逃離現場，因汽車警報器
    大作，為甲○○發覺戊○○可疑，在甲○○質問下，戊○○
    坦承竊盜行為，表示願意賠償損失，並哭求甲○○原諒，否
    則要死給其看，惟甲○○不同意，表示必須到其住家客廳內
    與其父親丙○○商量後決定，並勒住戊○○之脖子推拉戊○○到其住家客廳內，經甲○○呼叫後，甲○○之妹妹、父親
    丙○○、母親、弟弟乙○○陸續到達客廳並報警處理，丙○○並與甲○○合力將戊○○壓制在客廳之長條桌上，並要甲○○之母親拿繩子來準備將戊○○綑綁，此時因戊○○不斷
    掙扎且說要死給甲○○等人看，丙○○見長條桌上有一面梳
    妝鏡（直徑約二十至三十公分），為免遭戊○○拿到產生危
    險，乃要乙○○趕緊拿走，詎料戊○○見狀竟早一步拿走鏡
    子，將鏡子往桌角敲破後（毀損部分未據告訴），隨手拾起
    一片破玻璃不斷左右揮舞，並基於傷害人身體之犯意，割傷
    正當要靠近拿走鏡子之乙○○，造成乙○○受有右食指撕裂
    傷併肌腱斷裂之傷害，戊○○見乙○○受傷後，乃放下破玻
    璃讓甲○○、丙○○捆綁在椅子上，等待員警到場，嗣為員
    警據報趕至現場，並在上開戊○○駕駛之自小客車上扣得戊○○所有供竊盜使用之螺絲起子一支、手套一雙，及如附表
    編號第一號內之信用卡七張及附表編號第二、三、四號之汽
    車音響二台、面板一個（業已發還被害人），因而獲悉上情
    。
三、案經乙○○訴由臺中縣警察局大甲分局報請臺灣臺中地方法
    院檢察署檢察官偵查起訴。
    理    由
甲、有罪部分：
一、被告雖坦承有如附表編號第一、四號之竊盜犯行，並於上開
    伊所駕駛之自小客車內為警查獲如附表編號第二、三號之汽
    車音響等情，惟矢口否認有如附表編號第二、三號之竊盜犯
    行及前開犯罪事實二之傷害犯行，辯稱：上開如附表編號第
    二、三號之汽車音響乃其自己所購買，並非竊盜得來，伊會
    在警詢、偵訊中坦承有竊取該附表編號第二、三號之二件竊
    盜案，乃遭員警刑求所致，且伊雖有不小心打破上開被害人
    丙○○家中之梳妝鏡，但從未拾起破玻璃割傷乙○○，乙○○之傷應係其自己撿拾碎破璃時不小心割傷的云云。
二、經查：
  (一)被告雖抗辯伊會在警詢、偵訊中坦承有竊取如附表編號第二
    、三號之二件竊盜案，乃遭員警刑求所致云云。惟查，被告
    於本院審理時供稱：伊是在臺中縣警察局大甲分局日南派出
    所做筆錄前被打，製作筆錄時沒有被打，打伊的警員伊不知
    道名字，打伊的警員不是今天到場的警察，也不是詢問製作
    伊筆錄的警員所打，伊是被打臉及以腳踹胸部，當時胸口會
    痛，但沒有證據證明，伊進看守所作身體檢查時，也沒有告
    訴檢查人員伊被打胸口很痛等語；又證人即當時至現場處理
    並參與製作被告第二次警詢筆錄之警員丁○○於本院審理時
    到庭具結證稱：在日南派出所期間並無員警刑求被告等語；
    而被告在本院審理時亦供稱：（剛才證人己○○、庚○○證
    述，他們的音響是否你偷的？）不是，（在檢察官面前時，
    你為何自白是你偷的？）因為我會怕，（怕什麼？）怕會被
    打，（被誰打？）不知道等語（以上均見本院九十四年十一
    月十日審判筆錄），是依上開被告自陳及證人證述之情節以
    觀，被告辯稱其於警詢製作筆錄前曾遭刑求云云，本院查無
    積極事證可資證明，所辯並不足採。而被告自陳其於偵訊中
    製作筆錄時確未遭受刑求，是其於偵訊中之自白當堪認係出
    於自由意志所為，且與事實相符（詳見下述）本院自得採為
    不利於被告之認定，合先敘明。
  (二)又被告雖另辯稱：上開如附表編號第二、三號之汽車音響乃
    其自己所購買，並非竊盜得來云云。惟，證人丁○○於本院
    審理時到庭具結經交互詰問證稱：（被害人己○○、庚○○
    你是如何找到的？）這二個被害人的車窗被破壞及失竊音響
    後，有親自及打電話到派出所報案但沒有製作筆錄等語；又
    證人即如附表編號第二號所示竊盜案之被害人己○○亦於本
    院審理時到庭具結經交互詰問證稱：（你汽車音響被偷後，
    是否曾經向警方報案？）我有打電話向日南派出所報案，警
    察叫我親自到派出所報案，我有去派出所報案，警察問我失
    竊情形，本來要製作筆錄和開三聯單，但我說不用，因為只
    有失竊壹台音響，若有找到再通知我，我車窗駕駛座旁的車
    窗被破壞，有失竊壹台音響，（你失竊音響的型號為何？）
    我是買中古車，音響原本就附在車上，該音響的品牌及型號
    我不清楚，（你去派出所時，如何指認音響就是你失竊的？
    ）因為音響的形體及外殼和我失竊的音響一樣，且我的音響
    有ＶＣＤ螢幕，我可以認出那是我失竊的音響，（你是因為
    螢幕的關係才認定該音響就是你失竊的音響？）面板部分及
    外殼看起來是我失竊的音響，（音響失竊後，你有無裝新的
    音響？）我又去買了一台二手音響來裝，拿去一家電機廠裝
    的，因為很舊而且老闆我認識，所以買時沒有算錢，但安裝
    費花了四百元，（車窗破壞有無去修理？）有，花了一千元
    修理車窗，（當時除了你以外，是否還有其他人去指認失竊
    音響？）我當時也有看到今日在庭的庚○○去指認等語，並
    提出其於遭竊後隔日即九十四年七月十六日前往修理車窗之
    榮達汽車玻璃收據一紙附卷供參（見本院卷第九六頁）；另
    證人即如附表編號第三號所示竊盜案之被害人庚○○亦於本
    院審理時到庭具結經交互詰問證稱：（你當初是如何報案？
    ）我先打電話到日南派出所，值班警員要我親自到派出所報
    案，（你報案時間是九十四年七月十五日下午四時，當天是
    星期五，你不用上班嗎？）我是當天早上開車子到客戶處去
    牽客人的車子，我自己開的車子停放在幼獅路的路邊靠近幼
    五路附近客戶處，然後我就開客人的車子回修配廠修理，當
    天下午四時許我牽修好的車子回客戶處時，就發現我車子駕
    駛座的車窗被破壞，失竊音響，（你失竊的音響品牌、型號
    ？）我只記得是國際牌，我失竊的音響是舊版的單片ＣＤ，
    已經很久的機型，沒有ＶＣＤ螢幕，面板上也有浸水的痕跡
    ，我就靠這些來判斷該音響就是我失竊的音響等語（以上證
    人證述，均見本院九十四年十一月十日審判筆錄）。是依上
    開證人證述之情節，及本院酌以被告於本院審理時自陳：如
    附表編號第二、三號二件竊盜案所示的音響是伊自己買的，
    時間忘記了，因為很久了，是在臺中市火車站附近跳蚤市場
    買的，那個店家忘記了，是以新台幣（下同）一千元購買的
    等語（見本院九十四年十一月十日審判筆錄），則被告所辯
    上開二台汽車音響為其自己購買云云，並無證據可證，是否
    屬實已非無疑；又如被告所辯該二台汽車音響為其自己所購
    買且買了很久，則其如何於很久以前即買到被害人己○○、
    庚○○剛失竊不久之音響；又被告自陳如附表編號第一、四
    號之汽車音響確為其所竊取，則其既已在很久以前即買到如
    上開二台汽車音響且放在車上，又何須竊取他人之汽車音響
    ；且如上述，被告於偵訊中亦曾坦承該二件竊盜案確為其所
    為（詳見九十四年八月五日偵訊筆錄，偵查卷第十二頁），
    由此足見被告辯稱如附表編號二、三號之竊盜案非其所為云
    云，要與常情不符，顯係畏罪卸責之詞，洵無可採。
  (三)綜合上述，且如附表編號第一、四號竊盜案之犯罪事實，業
    據被告於警詢、偵訊中及本院審理時坦承不諱，核與如附表
    所示編號第一、四號之被害人張美慧於警訊中及甲○○於警
    詢、偵訊中、本院審理時到庭證述之情節相符，並有贓物認
    領保管單四紙、現場測繪圖、扣押物品目錄表各一紙及照片
    五幀等附卷可稽，復有被告所有供其竊取上開物品所用之螺
    絲起子一支及手套一雙扣案足資佐證，從而，本件事證明確
    ，被告犯罪事實一所載之四件竊盜犯行至堪認定。
三、關於犯罪事實二之傷害犯行，被告辯稱伊雖有不小心打破上
    開被害人甲○○家中之梳妝鏡，但從未拾起破玻璃割傷乙○○，乙○○之傷應係其自己撿拾碎破璃時不小心割傷的云云
    。惟查，證人丁○○於本院審理時到庭具結經交互詰問證稱
    ：我當時看到乙○○的傷用衛生紙包起來，我有打開看傷勢
    ，當時乙○○的傷有血在流而且傷口很深，不可能是自己撿
    玻璃受傷的，後來送去李綜合醫院，被害人說是被告拿放在
    桌上的鏡子破玻璃劃傷的，我去時玻璃已經掃掉了，沒有看
    到，我沒有醫學方面專業知識可以判斷，我是認為如果單純
    用手去撿玻璃不可能割那麼深，且被害人乙○○也告訴我說
    是遭被告割傷的等語；另證人甲○○於本院審理時亦到庭具
    結經交互詰問證稱：（乙○○如何受傷？）我當時親眼目睹
    ，乙○○站在被告正前方，被告拿玻璃往前揮，乙○○當時
    要去拿梳妝鏡，看到被告打破玻璃時就呆住了，乙○○沒有
    任何動作，而且乙○○離被告很近，被告手拿玻璃一揮就劃
    傷乙○○，（你剛才所述放在桌上的梳妝鏡是被告打破，被
    告如何打破？）被告拿梳妝鏡敲桌角打破的等語；又證人丙○○亦於本院審理時到庭具結經交互詰問證稱：被告先拿走
    鏡子並且敲桌子打破玻璃，就拿玻璃碎片一直揮，揮了很多
    下，（乙○○如何受傷？）我有在現場目睹，乙○○靠近要
    拿梳妝鏡，被告先拿到梳妝鏡並敲破梳妝鏡，手揮破玻璃時
    ，乙○○就受傷了等語（以上證人證詞均見本院九十四年十
    一月十日審判筆錄），是依上開證人之證詞及本院酌以一般
    人若自行撿拾玻璃均會小心翼翼，縱有受傷，亦屬輕微，而
    被害人乙○○所受之傷勢為右食指撕裂傷併肌腱斷裂，此有
    苑裡李綜合醫院出具之診斷證明書一份在卷可稽（見警卷第
    三七頁），顯非自行撿拾玻璃受傷，應足以證明梳妝鏡確為
    被告所故意打破，且被害人乙○○確為被告所故意割傷無訛
    。至被告另辯以乙○○若果為其持破玻璃所割傷，則其手理
    應有傷，而實際上其手並無受傷，足見伊並無故意打破梳妝
    鏡，也未拿破玻璃割傷乙○○，且伊是為自衛行為云云，然
    按諸常情，自行拿取破玻璃均會小心謹慎，並非定然會受傷
    ，而被告辯稱其並未持破玻璃割傷乙○○，又辯稱係自衛行
    為云云，所辯顯然矛盾，自無從為有利之認定。是綜合上述
    ，本件被告傷害犯行，亦洵堪認定。
四、查被告所持以行竊之螺絲起子一支，係金屬材質所製，質地
    堅硬銳利，在客觀上足以對他人之生命、身體、安全構成威
    脅，自屬兇器無誤；是核被告犯罪事實一所為，均係犯刑法
    第三百二十一條第一項第三款之攜帶兇器竊盜罪；其先後四
    次竊盜犯行，時間緊接，犯罪構成要件相同，顯係基於概括
    犯意而反覆為之，為連續犯，應依刑法第五十六條之規定論
    以一罪，並加重其刑。再被告犯罪事實二所為係犯刑法第二
    百七十七條第一項之傷害罪。被告所犯上開二罪間，犯意各
    別，罪名不同，應分論併罰之。爰審酌被告素行尚可，此有
    臺灣臺中地方法院檢察署刑案資料查註紀錄表及臺灣高等法
    院被告全國前案紀錄表各一份在卷足憑，正值青壯之年，卻
    不思以正途賺取所需，竟屢為竊盜行為，其行為殊不可取，
    惟念其犯罪竊盜之財物，價值非鉅，犯後尚能坦承部分竊盜
    犯行，但飾詞圖卸其餘二件竊盜及傷害犯行，及其犯罪之動
    機、目的、手段等一切情狀，分別量處如主文所示之刑，並
    定其應執行之刑，以資懲儆。
五、另扣案之螺絲起子一支及手套一雙，均係被告所有且供竊盜
    所用之物，業據被告供明在卷，爰均依刑法第三十八條第一
    項第二款規定，併宣告沒收之。
乙、不另為無罪諭知部分
一、公訴意旨另略以：被告於如附表編號第四號所示之時間、地
    點，以上開手法，竊得甲○○停放於住家路旁車內之先鋒牌
    汽車音響面板一面得手後，為甲○○發覺，呼叫乙○○、丙○○合力擬將戊○○逮捕進入臺中縣大甲鎮○○里○○路四
    巷三八號內客廳處，詎料戊○○為脫免逮捕，竟將該處梳妝
    鏡敲破，持上揭梳妝鏡破玻璃脅迫甲○○、乙○○、丙○○
    三人，使渠等不得阻其離去，乙○○遂與戊○○扭打，過程
    中，戊○○基於傷害人身體之犯意，當場以上揭破玻璃對余
    廷恩施以強暴行為，致余廷恩受有右食指撕裂傷併肌腱斷裂
    之傷害，戊○○旋為到場處理之員警制伏，因認被告上開所
    為除犯刑法第二百七十七條第一項之傷害罪外，另涉犯刑法
    第三百二十一條第一項第三款、同法第三百二十九條及第三
    百三十條第一項之加重準強盜罪云云。
二、按犯罪事實應依證據認定之，無證據不得認定犯罪事實。又
    不能證明被告犯罪者，應諭知無罪之判決，刑事訴訟法第一
    百五十四條第二項、第三百零一條第一項分別定有明文。而
    認定不利於被告之事實，須依積極證據，苟積極證據不足為
    不利於被告事實之認定時，即應為有利於被告之認定，更不
    必有何有利之證據，最高法院亦著有三十年上字第八一六號
    判例可循。再按刑法第三百二十九條之準強盜罪，以竊盜或
    搶奪，因防護贓物、脫免逮捕或湮滅罪證而當場施強暴脅迫
    為要件，是行為人主、客觀上須以實施強暴脅迫為手段，以
    達防護贓物、脫免逮捕或湮滅罪證之目的，始屬相當，如欠
    缺此項手段、目的關係，即難以本罪相繩（最高法院八十八
    年度台上字第二一八三號判決意旨參照）。
三、訊據被告戊○○堅詞否認有何公訴人所指之上開加重準強盜
    犯行，辯稱：伊雖有不小心打破上開被害人甲○○家中之梳
    妝鏡，但從未手持破玻璃割傷乙○○，乙○○之傷應係其自
    己撿拾碎破璃時不小心割傷的，伊並無準強盜犯行等語。經
    查，被告之傷害犯行明確業據前述，而關於加重準強盜犯行
    部分，證人甲○○於本院審理時到庭具結經交互詰問證稱：
    被告被我勒住脖子時，一直扭動身體想要逃跑，還一直哭請
    我們放過他，因我們不願意，就說他要自殺，我爸（即證人
    丙○○）看到客廳桌上有一面梳妝鏡，就叫我弟弟乙○○將
    梳妝鏡拿走，乙○○還來不及拿梳妝鏡，就被被告搶走梳妝
    鏡，然後就用梳妝鏡敲桌角打破梳妝鏡玻璃，拿起其中一片
    破玻璃往前揮，被告拿玻璃往前揮時，我還勒住被告的脖子
    ，（最後如何處理被告？）後來被告自己放開破玻璃，就叫
    我們不要抓他，並說願意讓我們綁他雙手，我爸丙○○就綁
    住被告的雙手，（打破玻璃後，揮動破玻璃前後，被告有無
    說什麼話？）被告沒有說什麼話，直到被告劃傷乙○○後，
    就說要讓我們綁，被告被綁過程中沒有掙扎，被告說他快要
    沒有呼吸了等語；另證人丙○○於本院審理時到庭具結經交
    互詰問證稱：（被告被你們壓在桌上後，有無再爬起來？）
    被告沒有爬起來，只是一直掙扎說要死給我們看，被告趴在
    桌上拿著碎玻璃一直揮，（乙○○如何受傷？）我有在現場
    目睹，乙○○靠近要拿梳妝鏡，被告先拿到梳妝鏡並敲破梳
    妝鏡，手揮破玻璃時，乙○○就受傷了，（後來被告手上的
    玻璃片如何拿掉？）我說你如果不放掉，要讓你死，被告就
    把玻璃放掉。當時乙○○已經受傷了，被告就讓我們綁住雙
    手在背後，（被告手揮碎玻璃的意思為何？是否要你們不要
    靠近他？）我不知道，當時被告沒有說叫我們不要靠近他，
    只有之前被告說要死給我們看等語（以上證人證詞見本院九
    十四年十一月十日審判筆錄）。是依上開證人之證詞以觀，
    本院審酌被告為被害人甲○○逮捕後，即不斷請求原諒，並
    且多次說要死給被害人甲○○等人看，而上開證人均證稱被
    告遭壓制在客廳長條桌上後，並沒有爬起來，只是一直掙扎
    說要死給證人等人看，並趴在桌上拿著破玻璃一直揮，而被
    害人乙○○係因要過去拿走梳妝鏡時，始為被告所割傷，在
    被告手拿破玻璃之過程中，並沒有說什麼話，也未曾說要被
    害人乙○○等人不要靠近他等欲脫免逮捕之話語，另被告手
    拿破玻璃時，仍然遭證人甲○○鎖住脖子，最後，被告在割
    傷被害人乙○○後，即放下破玻璃，自動讓證人甲○○、丙○○捆綁，且在被綁過程中，均未掙扎等情，堪認被告割傷
    被害人乙○○，並非出於為脫免逮捕之目的，此從被害人乙○○並非要去逮捕被告，而係因要過去拿走梳妝鏡時，始為
    被告所割傷亦可以得知，況且，被告若係為脫免逮捕，按諸
    常情，理應拿破玻璃攻擊鎖住其脖子之證人甲○○以求脫身
    才是，且斷無於傷及被害人乙○○後，隨即放下破玻璃自動
    讓證人甲○○等人捆綁使自己喪失脫逃機會之理，是依罪疑
    惟輕之法理，且揆諸首揭判決意旨所示，本件應認被告主、
    客觀上並非為脫免逮捕之目的而為傷害行為，其傷害行為與
    脫免逮捕間，欠缺手段、目的關係，僅得論以傷害罪行，尚
    無由以加重準強盜罪相繩。是此部分公訴人所提之證據尚不
    足以確切證明被告確有加重準強盜之犯行，本院亦查無其他
    任何證據足資證明被告確有公訴人所指之加重準強盜犯行，
    依照首揭法條及判例意旨，本應依法就被告被訴加重準強盜
    之部分為無罪判決之諭知，惟公訴人認被告所犯傷害罪與加
    重準強盜罪間，二者有方法結果之牽連關係，爰不另為無罪
    之諭知。
據上論斷，應依刑事訴訟法第二百九十九條第一項前段，刑法第
五十六條、第三百二十一條第一項第三款、第二百七十七條第一
項、第五十一條第五款、第三十八條第一項第二款，罰金罰鍰提
高標準條例第一條前段，判決如主文。
中　　華　　民　　國　　94　　年　　11　　月　　30　　日
                  刑事第八庭  審判長法  官  朱光國
                                    法  官  鍾堯航
                                    法  官  洪堯讚
上正本證明與原本無異。
如不服本判決，應於送達後十日內向本院提出上訴狀（須附繕本
），上訴於台灣高等法院台中分院。
                                    書記官  柳寶倫
中　　華　　民　　國　　94　　年　　11　　月　　30　　日
附錄論罪科刑法條
刑法第三百二十一條第一項第三款
    犯竊盜罪而有左列情形之一者，處六月以上五年以下有期徒刑
    ：
三、攜帶兇器而犯之者。
刑法第二百七十七條第一項
傷害人之身體或健康者，處三年以下有期徒刑、拘役或一千元以
下罰金。
附表：
┌───┬────┬───┬───────┬─────┐
│ 編號 │時間　　│地點　│ 被害人及汽車 │ 被竊物品 │
├───┼────┼───┼───────┼─────┤
│　一　│九十四年│臺中縣│張美慧之車號  │汽車音響Ｖ│
│　　　│七月十二│大甲鎮│９６９２—Ｊ  │ＣＤ一台、│
│　　　│日十七時│日南里│Ｖ號自小客車  │信用卡、金│
│　　　│四三分　│幼九路│　　　　　　　│融共七張（│
│　　　│        │十一號│　　　　　　　│中國石油Ｖ│
│      │        │前    │              │ＩＰ一張、│
│      │        │      │              │中國石油Ｖ│
│      │        │      │              │ＩＳＡ卡一│
│      │        │      │              │張、中國信│
│      │        │      │              │託ＶＩＳＡ│
│      │        │      │              │卡一張、中│
│      │        │      │              │國信託金融│
│      │        │      │              │卡一張、上│
│      │        │      │              │海銀行ＶＩ│
│      │        │      │              │ＳＡ卡一張│
│      │        │      │              │、新竹國際│
│      │        │      │              │商業銀行金│
│      │        │      │              │融卡一張、│
│      │        │      │              │華僑商業銀│
│      │        │      │              │行金融卡一│
│      │        │      │              │張）。    │
├───┼────┼───┼───────┼─────┤
│　二　│九十四年│臺中縣│己○○之車號  │　汽車音響│
│　　　│七月十五│大甲鎮│ＰＡ—０４８  │　ＶＣＤ一│
│　　　│日十五時│日南里│０號自小客車  │　台（ＡＤ│
│　　　│許      │工九路│　　　　　　　│　ＤＺＥＳ│
│　　　│        │與幼五│　　　　　　　│　Ｔ牌）　│
│　　　│        │路附近│　　　　　　　│　　　　　│
├───┼────┼───┼───────┼─────┤
│　三　│九十四年│臺中縣│庚○○之車號  │　汽車音響│
│　　　│七月十五│大甲鎮│ＫＶ—３４０  │　一台（國│
│　　　│日十六時│日南里│０號自小客車  │  際牌）  │
│　　　│許      │幼五路│　　　　　　　│　　      │
│　　　│        │與幼獅│　　　　　　　│　　　　　│
│　　　│　      │路附近│　　　　　　　│　　　　　│
├───┼────┼───┼───────┼─────┤
│　四　│九十四年│臺中縣│甲○○之車號　│　汽車音響│
│　　　│八月五日│大甲鎮│ＰＢ—５２４  │　先鋒牌面│
│　　　│上午三時│日南里│５號自小客車　│　板一面　│
│　　　│十分許  │青一路│（登記名義人  │　　　　　│
│　　　│        │四巷三│為其父丙○○）│　　　　　│
│　　　│        │八號前│  　          │　　　　　│
└───┴────┴───┴───────┴─────┘
